臺灣高雄地方法院刑事判決　　　　　　　94年度易字第1852號
公　訴　人　臺灣高雄地方法院檢察署檢察官
被　　　告　甲○○
上列被告因毒品危害防制條例案件，經檢察官聲請簡易判決處刑
（94年度毒偵字第7119號），本院高雄簡易庭認不宜逕依簡易判
決處刑，改由本院依通常程序審理，惟被告於本院準備程序為有
罪之陳述，經聽取當事人之意見後，合議庭裁定由受命法官簡式
審判程序獨任審理，判決如下：
    主  文
甲○○連續施用第二級毒品，累犯，處有期徒刑玖月。
    事　實
一、甲○○前於民國87年間因施用毒品案件，經本院以87年度毒
    聲字第2643號裁定送觀察、勒戒後，認無繼續施用毒品之傾
    向，由臺灣高雄地方法院檢察署檢察官於87年10月12日以87
    年度偵字第22507 號為不起訴處分確定。甲○○復於88年間
    ，又因施用第二級毒品案件，經本院以88年度毒聲字第1557
    號裁定送觀察、勒戒後，認有繼續施用毒品之傾向，再經本
    院以88年度毒聲字第2200號裁定送戒治處所施以強制戒治，
    並由臺灣高雄地方法院檢察署檢察官於88年3 月11日以88年
    度毒偵字第5959號提起公訴，嗣經本院於88年5 月26日，以
    88年度易字第1639號判決有期徒刑6 月確定，並於90年5 月
    18日因縮短刑期執行完畢釋放。復於92年間又因施用第二級
    毒品案件，經臺灣高雄地方法院檢察署檢察官於92年6 月17
    日以92年毒偵3550號提起公訴，並經本院於92年10月6 日以
    92年易字第1631號判決有期徒刑8 月確定，而於93年9 月9
    日縮短刑期執行完畢。竟仍不思悔改，於戒治期滿執行完畢
    釋放後，5 年內，仍基於施用毒品安非他命之概括犯意，連
    續於94年05月18及19日，均在台南市○○路朋友住處內，以
    玻璃球吸食器燒烤毒品吸食氣體方式施用第二級毒品甲基安
    非他命多次，最後一次94年5 月20日晚上8 許，在台南市○
    ○路其上開友人住處施用，嗣於94年5 月20日23時許，為警
    在台南市安平區○○○ 街133 號（台姬店ＫＴＶ）內，經警
    臨檢盤查發現甲○○係毒品調驗人口，經採集其尿液送驗呈
    甲基安非他命陽性反應，始悉上情。
二、案經台南市政府警察局第四分局移請臺灣臺南地方法院檢察
　　署檢察官呈轉臺灣高等法院檢察署檢察長核轉臺灣高雄地方
    法院檢察署檢察官偵查後聲請以簡易判決處刑。
    理  由
一、本件被告所犯係死刑、無期徒刑、最輕本刑為3 年以上有期
    徒刑以外之罪，其於準備程序中就被訴事實為有罪之陳述，
    經法官告知簡式審判程序之旨，並聽取公訴人及被告之意見
    後，經本院裁定由受命法官獨任進行簡式審判程序，合先敘
    明。
二、訊據被告甲○○對於右揭時地施用第二級毒品甲基安非他命
    之事實，坦白不諱，且被告為警查獲後，經其採集並緘封之
    尿液，送驗結果呈甲基安非他命陽性反應，此有長榮大學年
    94年6 月17日濫用藥物尿液檢驗報告1 紙在卷足憑，足認被
    告自白與事實相符，堪予採信。而被告前於88年間，又因施
    用第二級毒品案件，經本院以88年度毒聲字第1557號裁定送
    觀察、勒戒後，認有繼續施用毒品之傾向，再經本院以88年
    度毒聲字第2200號裁定送戒治處所施以強制戒治，並由臺灣
    高雄地方法院檢察署檢察官於88年3 月11日以88年度毒偵字
    第5959號提起公訴，嗣經本院於88年5 月26 日 ，以88年度
    易字第1639號判決有期徒刑6 月確定。此有本院88年度毒聲
    字第2200號裁定及88年度易字第1639號判決書可按，而被告
    並於90年5 月18日因縮短刑期執行完畢釋放。復有臺灣高等
    法院被告前案紀錄表1 份在卷足憑，是被告於勒戒及強制戒
    治期滿並受有期徒刑縮刑執行期滿釋放後，應屬5 年內再犯
    本件施用毒品犯行，本件罪證明確，犯行洵堪認定。
三、核被告甲○○所為，係違反毒品危害防制條例第10條第2項
    之施用第二級毒品罪。其持有第二級毒品後進而施用，持有
    之低度行為均為施用毒品之高度行為所吸收，不另論罪。又
    被告其先後多次施用毒品犯行，時間緊接，犯罪基本構成要
    件相同，顯均係基於概括之犯意反覆為之，應依連續犯之規
    定論以一罪。又被告於92年間又因施用第二級毒品案件，經
    本院於92年10月06日以92年易字第1631號判決有期徒刑8 月
    確定，甫於93年9 月9 日執行完畢，有本院被告前案紀錄表
    附卷可參，其受有期徒刑之執行完畢，於5 年之內再犯本件
    有期徒刑以上之罪，為累犯，應依刑法第47條規定加重其刑
    。爰審酌被告甫因施用甲基安非他命經判處有期徒刑執行完
    畢後，又再度施用第二級毒品甲基安非他命多次，顯見其意
    志不堅，再犯同一罪名，行為固有不該，惟念其施用毒品僅
    戕害自己身體健康，尚未危害他人，且已於審理中坦承施用
    毒品犯行之犯後態度良好等一切情狀，量處如主文所示之刑
    。
據上論斷，應依刑事訴訟法第452 條、第273 條之1 第1 項、第
299 條第1 項前段，毒品危害防制條例第10條第2 項，刑法第11
條前段、第47條、第56條，判決如主文。
中　　華　　民　　國　　94　　年　　12　　月　　16　　日
                  刑事第八庭    法　官  李政庭
以上正本證明與原本無異。
如不服本判決，應於送達後10日內，向本院提出上訴狀。
中　　華　　民　　國　　94　　年　　12　　月　　16　　日
                                書記官  趙美玲
附錄本判決論罪科刑法條：
毒品危害防制條例第10條第2項
施用第二級毒品者，處三年以下有期徒刑。
